# 请教陈版主：非全资子公司股份支付

提问人：审计 小白 书 时间：2022-07-28 14:42:15
请教陈版主，如果非全资子公司确认股份支付费用，该部分费用按照控股母公司与少数股东的持股比例分别确认归母净利润和少数股东损益后，对应的资本公积需要按照对应的持股比例结转一部分到少数股权权益吗？少数股东承担该部分股份支付费用后，对应的少数股东损益已经减少了，但是股权激励应不会减少少数股东权益，我理解应结转对应的资本公积到少数股东权益中去。麻烦陈版主解释下，万分感谢！

回答人：chenyiwei
这种情况，合并报表层面将股份支付费用按比例分摊给少数股东损益是确定的，但不一定会影响合并报表层面的少数股东权益。如果不考虑所得税影响，则权益结算股份支付对子公司的净资产是无影响的，通常不会影响合并报表层面的少数股东权益。一方面是子公司自身的资本公积会增加，另一方面如果母公司为子公司承担股份支付费用（例如母公司将其所持有的子公司股份授予子公司职工），也会因权益性交易影响，体现为合并报表层面的资本公积和少数股东权益之间的变动。

提问人：审计 小白 书 时间：2022-07-31 13:52:34
感谢陈版回复。如您所说，该种情况对子公司净资产无影响，但合并报表层面股份支付费用已分摊给少数股东损益，进而减少了少数股东权益。那是不是如题目所问，需要将合并层面资本公积分摊一部分至少数股东权益呢，保证少数股权权益无影响？不然少数股东权益不就减少了吗？

回答人：chenyiwei
可以这样理解。